Config:
  hfst:
      ../../../src/generator-gt-norm.hfstol: Gen
      ../../../src/analyser-gt-norm.hfstol: Morph
  xerox:
      ../../../src/generator-gt-norm.xfst: Gen
      ../../../src/analyser-gt-norm.xfst: Morph
      lookup: App

Tests:

# generated in Oct 2016 while converting Filosoft lexicon to 2-level formalism
# these words were part of the test cases, checked manually

  Propernouns:
      Abja+N+Prop+Sg+Nom: Abja
      Abja+N+Prop+Sg+Nom+Foc/gi: Abjagi
      Abja+N+Prop+Sg+Ill+Usage/Rare: Abjasse
      Abja+N+Prop+Sg+Ill+Foc/gi+Usage/Rare: Abjassegi
      Abja+N+Prop+Sg+Com: Abjaga
      Abja+N+Prop+Sg+Com+Foc/gi: Abjagagi
      Abja+N+Prop+Sg+Abe: Abjata
      Abja+N+Prop+Sg+Abe+Foc/gi: Abjatagi
      Abja+N+Prop+Sg+Ess: Abjana
      Abja+N+Prop+Sg+Ess+Foc/gi: Abjanagi
      Abja+N+Prop+Sg+Trm: Abjani
      Abja+N+Prop+Sg+Trm+Foc/gi: Abjanigi
      Abja+N+Prop+Sg+Tra: Abjaks
      Abja+N+Prop+Sg+Tra+Foc/gi: Abjakski
      Abja+N+Prop+Sg+Abl: Abjalt
      Abja+N+Prop+Sg+Abl+Foc/gi: Abjaltki
      Abja+N+Prop+Sg+Ade: Abjal
      Abja+N+Prop+Sg+Ade+Foc/gi: Abjalgi
      Abja+N+Prop+Sg+All: Abjale
      Abja+N+Prop+Sg+All+Foc/gi: Abjalegi
      Abja+N+Prop+Sg+Ela: Abjast
      Abja+N+Prop+Sg+Ela+Foc/gi: Abjastki
      Abja+N+Prop+Sg+Ine: Abjas
      Abja+N+Prop+Sg+Ine+Foc/gi: Abjaski
      Abja+N+Prop+Sg+Gen: Abja
      Abja+N+Prop+Sg+Gen+Foc/gi: Abjagi
      Abja+N+Prop+Sg+Par: Abjat
      Abja+N+Prop+Sg+Par+Foc/gi: Abjatki
      Abja+N+Prop+Pl+Nom: Abjad
      Abja+N+Prop+Pl+Nom+Foc/gi: Abjadki
      Abja+N+Prop+Pl+Par: Abjasid
      Abja+N+Prop+Pl+Ill: Abjadesse
      Abja+N+Prop+Pl+Ill+Foc/gi: Abjadessegi
      Abja+N+Prop+Pl+Com: Abjadega
      Abja+N+Prop+Pl+Com+Foc/gi: Abjadegagi
      Abja+N+Prop+Pl+Abe: Abjadeta
      Abja+N+Prop+Pl+Abe+Foc/gi: Abjadetagi
      Abja+N+Prop+Pl+Ess: Abjadena
      Abja+N+Prop+Pl+Ess+Foc/gi: Abjadenagi
      Abja+N+Prop+Pl+Trm: Abjadeni
      Abja+N+Prop+Pl+Trm+Foc/gi: Abjadenigi
      Abja+N+Prop+Pl+Tra: Abjadeks
      Abja+N+Prop+Pl+Tra+Foc/gi: Abjadekski
      Abja+N+Prop+Pl+Abl: Abjadelt
      Abja+N+Prop+Pl+Abl+Foc/gi: Abjadeltki
      Abja+N+Prop+Pl+Ade: Abjadel
      Abja+N+Prop+Pl+Ade+Foc/gi: Abjadelgi
      Abja+N+Prop+Pl+All: Abjadele
      Abja+N+Prop+Pl+All+Foc/gi: Abjadelegi
      Abja+N+Prop+Pl+Ela: Abjadest
      Abja+N+Prop+Pl+Ela+Foc/gi: Abjadestki
      Abja+N+Prop+Pl+Ine: Abjades
      Abja+N+Prop+Pl+Ine+Foc/gi: Abjadeski
      Abja+N+Prop+Pl+Gen: Abjade
      Abja+N+Prop+Pl+Gen+Foc/gi: Abjadegi
      Abja+N+Prop+Sg+Ill: Apja
      Abja+N+Prop+Sg+Ill+Foc/gi: Apjagi
      Braille+N+Prop+Sg+Nom: Braille
      Braille+N+Prop+Sg+Nom+Foc/gi: Braillegi
      Braille+N+Prop+Sg+Ill: Braille'sse
      Braille+N+Prop+Sg+Ill+Foc/gi: Braille'ssegi
      Braille+N+Prop+Sg+Com: Braille'ga
      Braille+N+Prop+Sg+Com+Foc/gi: Braille'gagi
      Braille+N+Prop+Sg+Abe: Braille'ta
      Braille+N+Prop+Sg+Abe+Foc/gi: Braille'tagi
      Braille+N+Prop+Sg+Ess: Braille'na
      Braille+N+Prop+Sg+Ess+Foc/gi: Braille'nagi
      Braille+N+Prop+Sg+Trm: Braille'ni
      Braille+N+Prop+Sg+Trm+Foc/gi: Braille'nigi
      Braille+N+Prop+Sg+Tra: Braille'ks
      Braille+N+Prop+Sg+Tra+Foc/gi: Braille'kski
      Braille+N+Prop+Sg+Abl: Braille'lt
      Braille+N+Prop+Sg+Abl+Foc/gi: Braille'ltki
      Braille+N+Prop+Sg+Ade: Braille'l
      Braille+N+Prop+Sg+Ade+Foc/gi: Braille'lgi
      Braille+N+Prop+Sg+All: Braille'le
      Braille+N+Prop+Sg+All+Foc/gi: Braille'legi
      Braille+N+Prop+Sg+Ela: Braille'st
      Braille+N+Prop+Sg+Ela+Foc/gi: Braille'stki
      Braille+N+Prop+Sg+Ine: Braille's
      Braille+N+Prop+Sg+Ine+Foc/gi: Braille'ski
      Braille+N+Prop+Sg+Gen: Braille'
      Braille+N+Prop+Sg+Gen+Foc/gi: Braille'gi
      Braille+N+Prop+Sg+Par: Braille'd
      Braille+N+Prop+Sg+Par+Foc/gi: Braille'dki
      Braille+N+Prop+Pl+Nom: Braille'd
      Braille+N+Prop+Pl+Nom+Foc/gi: Braille'dki
      Braille+N+Prop+Pl+Par: Braille'sid
      Braille+N+Prop+Pl+Par+Foc/gi: Braille'sidki
      Braille+N+Prop+Pl+Ill: Braille'desse
      Braille+N+Prop+Pl+Ill+Foc/gi: Braille'dessegi
      Braille+N+Prop+Pl+Com: Braille'dega
      Braille+N+Prop+Pl+Com+Foc/gi: Braille'degagi
      Braille+N+Prop+Pl+Abe: Braille'deta
      Braille+N+Prop+Pl+Abe+Foc/gi: Braille'detagi
      Braille+N+Prop+Pl+Ess: Braille'dena
      Braille+N+Prop+Pl+Ess+Foc/gi: Braille'denagi
      Braille+N+Prop+Pl+Trm: Braille'deni
      Braille+N+Prop+Pl+Trm+Foc/gi: Braille'denigi
      Braille+N+Prop+Pl+Tra: Braille'deks
      Braille+N+Prop+Pl+Tra+Foc/gi: Braille'dekski
      Braille+N+Prop+Pl+Abl: Braille'delt
      Braille+N+Prop+Pl+Abl+Foc/gi: Braille'deltki
      Braille+N+Prop+Pl+Ade: Braille'del
      Braille+N+Prop+Pl+Ade+Foc/gi: Braille'delgi
      Braille+N+Prop+Pl+All: Braille'dele
      Braille+N+Prop+Pl+All+Foc/gi: Braille'delegi
      Braille+N+Prop+Pl+Ela: Braille'dest
      Braille+N+Prop+Pl+Ela+Foc/gi: Braille'destki
      Braille+N+Prop+Pl+Ine: Braille'des
      Braille+N+Prop+Pl+Ine+Foc/gi: Braille'deski
      Braille+N+Prop+Pl+Gen: Braille'de
      Braille+N+Prop+Pl+Gen+Foc/gi: Braille'degi
      Kunda+N+Prop+Sg+Nom: Kunda
      Kunda+N+Prop+Sg+Nom+Foc/gi: Kundagi
      Kunda+N+Prop+Sg+Ill: Kunda
      Kunda+N+Prop+Sg+Ill+Foc/gi: Kundagi
      Kunda+N+Prop+Sg+Ill+Usage/Rare: Kundasse
      Kunda+N+Prop+Sg+Ill+Foc/gi+Usage/Rare: Kundassegi
      Kunda+N+Prop+Sg+Com: Kundaga
      Kunda+N+Prop+Sg+Com+Foc/gi: Kundagagi
      Kunda+N+Prop+Sg+Abe: Kundata
      Kunda+N+Prop+Sg+Abe+Foc/gi: Kundatagi
      Kunda+N+Prop+Sg+Ess: Kundana
      Kunda+N+Prop+Sg+Ess+Foc/gi: Kundanagi
      Kunda+N+Prop+Sg+Trm: Kundani
      Kunda+N+Prop+Sg+Trm+Foc/gi: Kundanigi
      Kunda+N+Prop+Sg+Tra: Kundaks
      Kunda+N+Prop+Sg+Tra+Foc/gi: Kundakski
      Kunda+N+Prop+Sg+Abl: Kundalt
      Kunda+N+Prop+Sg+Abl+Foc/gi: Kundaltki
      Kunda+N+Prop+Sg+Ade: Kundal
      Kunda+N+Prop+Sg+Ade+Foc/gi: Kundalgi
      Kunda+N+Prop+Sg+All: Kundale
      Kunda+N+Prop+Sg+All+Foc/gi: Kundalegi
      Kunda+N+Prop+Sg+Ela: Kundast
      Kunda+N+Prop+Sg+Ela+Foc/gi: Kundastki
      Kunda+N+Prop+Sg+Ine: Kundas
      Kunda+N+Prop+Sg+Ine+Foc/gi: Kundaski
      Kunda+N+Prop+Sg+Gen: Kunda
      Kunda+N+Prop+Sg+Gen+Foc/gi: Kundagi
      Kunda+N+Prop+Sg+Par: Kundat
      Kunda+N+Prop+Sg+Par+Foc/gi: Kundatki
      Kunda+N+Prop+Pl+Nom: Kundad
      Kunda+N+Prop+Pl+Nom+Foc/gi: Kundadki
      Kunda+N+Prop+Pl+Par: Kundaid
      Kunda+N+Prop+Pl+Par+Foc/gi: Kundaidki
      Kunda+N+Prop+Pl+Ill+Usage/Rare: Kundaisse
      Kunda+N+Prop+Pl+Ill+Foc/gi+Usage/Rare: Kundaissegi
      Kunda+N+Prop+Pl+Tra+Usage/Rare: Kundaiks
      Kunda+N+Prop+Pl+Tra+Foc/gi+Usage/Rare: Kundaikski
      Kunda+N+Prop+Pl+Abl+Usage/Rare: Kundailt
      Kunda+N+Prop+Pl+Abl+Foc/gi+Usage/Rare: Kundailtki
      Kunda+N+Prop+Pl+Ade+Usage/Rare: Kundail
      Kunda+N+Prop+Pl+Ade+Foc/gi+Usage/Rare: Kundailgi
      Kunda+N+Prop+Pl+All+Usage/Rare: Kundaile
      Kunda+N+Prop+Pl+All+Foc/gi+Usage/Rare: Kundailegi
      Kunda+N+Prop+Pl+Ela+Usage/Rare: Kundaist
      Kunda+N+Prop+Pl+Ela+Foc/gi+Usage/Rare: Kundaistki
      Kunda+N+Prop+Pl+Ine+Usage/Rare: Kundais
      Kunda+N+Prop+Pl+Ine+Foc/gi+Usage/Rare: Kundaiski
      Kunda+N+Prop+Pl+Ill: Kundatesse
      Kunda+N+Prop+Pl+Ill+Foc/gi: Kundatessegi
      Kunda+N+Prop+Pl+Com: Kundatega
      Kunda+N+Prop+Pl+Com+Foc/gi: Kundategagi
      Kunda+N+Prop+Pl+Abe: Kundateta
      Kunda+N+Prop+Pl+Abe+Foc/gi: Kundatetagi
      Kunda+N+Prop+Pl+Ess: Kundatena
      Kunda+N+Prop+Pl+Ess+Foc/gi: Kundatenagi
      Kunda+N+Prop+Pl+Trm: Kundateni
      Kunda+N+Prop+Pl+Trm+Foc/gi: Kundatenigi
      Kunda+N+Prop+Pl+Tra: Kundateks
      Kunda+N+Prop+Pl+Tra+Foc/gi: Kundatekski
      Kunda+N+Prop+Pl+Abl: Kundatelt
      Kunda+N+Prop+Pl+Abl+Foc/gi: Kundateltki
      Kunda+N+Prop+Pl+Ade: Kundatel
      Kunda+N+Prop+Pl+Ade+Foc/gi: Kundatelgi
      Kunda+N+Prop+Pl+All: Kundatele
      Kunda+N+Prop+Pl+All+Foc/gi: Kundatelegi
      Kunda+N+Prop+Pl+Ela: Kundatest
      Kunda+N+Prop+Pl+Ela+Foc/gi: Kundatestki
      Kunda+N+Prop+Pl+Ine: Kundates
      Kunda+N+Prop+Pl+Ine+Foc/gi: Kundateski
      Kunda+N+Prop+Pl+Gen: Kundate
      Kunda+N+Prop+Pl+Gen+Foc/gi: Kundategi
      Leedu+N+Prop+Sg+Nom: Leedu
      Leedu+N+Prop+Sg+Nom+Foc/gi: Leedugi
      Leedu+N+Prop+Sg+Ill+Usage/Rare: Leedusse
      Leedu+N+Prop+Sg+Ill+Foc/gi+Usage/Rare: Leedussegi
      Leedu+N+Prop+Sg+Com: Leeduga
      Leedu+N+Prop+Sg+Com+Foc/gi: Leedugagi
      Leedu+N+Prop+Sg+Abe: Leeduta
      Leedu+N+Prop+Sg+Abe+Foc/gi: Leedutagi
      Leedu+N+Prop+Sg+Ess: Leeduna
      Leedu+N+Prop+Sg+Ess+Foc/gi: Leedunagi
      Leedu+N+Prop+Sg+Trm: Leeduni
      Leedu+N+Prop+Sg+Trm+Foc/gi: Leedunigi
      Leedu+N+Prop+Sg+Tra: Leeduks
      Leedu+N+Prop+Sg+Tra+Foc/gi: Leedukski
      Leedu+N+Prop+Sg+Abl: Leedult
      Leedu+N+Prop+Sg+Abl+Foc/gi: Leedultki
      Leedu+N+Prop+Sg+Ade: Leedul
      Leedu+N+Prop+Sg+Ade+Foc/gi: Leedulgi
      Leedu+N+Prop+Sg+All: Leedule
      Leedu+N+Prop+Sg+All+Foc/gi: Leedulegi
      Leedu+N+Prop+Sg+Ela: Leedust
      Leedu+N+Prop+Sg+Ela+Foc/gi: Leedustki
      Leedu+N+Prop+Sg+Ine: Leedus
      Leedu+N+Prop+Sg+Ine+Foc/gi: Leeduski
      Leedu+N+Prop+Sg+Gen: Leedu
      Leedu+N+Prop+Sg+Gen+Foc/gi: Leedugi
      Leedu+N+Prop+Sg+Par: Leedut
      Leedu+N+Prop+Sg+Par+Foc/gi: Leedutki
      Leedu+N+Prop+Pl+Nom: Leedud
      Leedu+N+Prop+Pl+Nom+Foc/gi: Leedudki
      Leedu+N+Prop+Pl+Par: Leedusid
      Leedu+N+Prop+Pl+Ill: Leedudesse
      Leedu+N+Prop+Pl+Ill+Foc/gi: Leedudessegi
      Leedu+N+Prop+Pl+Com: Leedudega
      Leedu+N+Prop+Pl+Com+Foc/gi: Leedudegagi
      Leedu+N+Prop+Pl+Abe: Leedudeta
      Leedu+N+Prop+Pl+Abe+Foc/gi: Leedudetagi
      Leedu+N+Prop+Pl+Ess: Leedudena
      Leedu+N+Prop+Pl+Ess+Foc/gi: Leedudenagi
      Leedu+N+Prop+Pl+Trm: Leedudeni
      Leedu+N+Prop+Pl+Trm+Foc/gi: Leedudenigi
      Leedu+N+Prop+Pl+Tra: Leedudeks
      Leedu+N+Prop+Pl+Tra+Foc/gi: Leedudekski
      Leedu+N+Prop+Pl+Abl: Leedudelt
      Leedu+N+Prop+Pl+Abl+Foc/gi: Leedudeltki
      Leedu+N+Prop+Pl+Ade: Leedudel
      Leedu+N+Prop+Pl+Ade+Foc/gi: Leedudelgi
      Leedu+N+Prop+Pl+All: Leedudele
      Leedu+N+Prop+Pl+All+Foc/gi: Leedudelegi
      Leedu+N+Prop+Pl+Ela: Leedudest
      Leedu+N+Prop+Pl+Ela+Foc/gi: Leedudestki
      Leedu+N+Prop+Pl+Ine: Leedudes
      Leedu+N+Prop+Pl+Ine+Foc/gi: Leedudeski
      Leedu+N+Prop+Pl+Gen: Leedude
      Leedu+N+Prop+Pl+Gen+Foc/gi: Leedudegi
      Leedu+N+Prop+Sg+Ill: Leetu
      Leedu+N+Prop+Sg+Ill+Foc/gi: Leetugi
      Läti+N+Prop+Sg+Nom: Läti
      Läti+N+Prop+Sg+Nom+Foc/gi: Lätigi
      Läti+N+Prop+Sg+Ill+Usage/Rare: Lätisse
      Läti+N+Prop+Sg+Ill+Foc/gi+Usage/Rare: Lätissegi
      Läti+N+Prop+Sg+Com: Lätiga
      Läti+N+Prop+Sg+Com+Foc/gi: Lätigagi
      Läti+N+Prop+Sg+Abe: Lätita
      Läti+N+Prop+Sg+Abe+Foc/gi: Lätitagi
      Läti+N+Prop+Sg+Ess: Lätina
      Läti+N+Prop+Sg+Ess+Foc/gi: Lätinagi
      Läti+N+Prop+Sg+Trm: Lätini
      Läti+N+Prop+Sg+Trm+Foc/gi: Lätinigi
      Läti+N+Prop+Sg+Tra: Lätiks
      Läti+N+Prop+Sg+Tra+Foc/gi: Lätikski
      Läti+N+Prop+Sg+Abl: Lätilt
      Läti+N+Prop+Sg+Abl+Foc/gi: Lätiltki
      Läti+N+Prop+Sg+Ade: Lätil
      Läti+N+Prop+Sg+Ade+Foc/gi: Lätilgi
      Läti+N+Prop+Sg+All: Lätile
      Läti+N+Prop+Sg+All+Foc/gi: Lätilegi
      Läti+N+Prop+Sg+Ela: Lätist
      Läti+N+Prop+Sg+Ela+Foc/gi: Lätistki
      Läti+N+Prop+Sg+Ine: Lätis
      Läti+N+Prop+Sg+Ine+Foc/gi: Lätiski
      Läti+N+Prop+Sg+Gen: Läti
      Läti+N+Prop+Sg+Gen+Foc/gi: Lätigi
      Läti+N+Prop+Sg+Par: Lätit
      Läti+N+Prop+Sg+Par+Foc/gi: Lätitki
      Läti+N+Prop+Pl+Nom: Lätid
      Läti+N+Prop+Pl+Nom+Foc/gi: Lätidki
      Läti+N+Prop+Pl+Par: Lätisid
      Läti+N+Prop+Pl+Ill: Lätidesse
      Läti+N+Prop+Pl+Ill+Foc/gi: Lätidessegi
      Läti+N+Prop+Pl+Com: Lätidega
      Läti+N+Prop+Pl+Com+Foc/gi: Lätidegagi
      Läti+N+Prop+Pl+Abe: Lätideta
      Läti+N+Prop+Pl+Abe+Foc/gi: Lätidetagi
      Läti+N+Prop+Pl+Ess: Lätidena
      Läti+N+Prop+Pl+Ess+Foc/gi: Lätidenagi
      Läti+N+Prop+Pl+Trm: Lätideni
      Läti+N+Prop+Pl+Trm+Foc/gi: Lätidenigi
      Läti+N+Prop+Pl+Tra: Lätideks
      Läti+N+Prop+Pl+Tra+Foc/gi: Lätidekski
      Läti+N+Prop+Pl+Abl: Lätidelt
      Läti+N+Prop+Pl+Abl+Foc/gi: Lätideltki
      Läti+N+Prop+Pl+Ade: Lätidel
      Läti+N+Prop+Pl+Ade+Foc/gi: Lätidelgi
      Läti+N+Prop+Pl+All: Lätidele
      Läti+N+Prop+Pl+All+Foc/gi: Lätidelegi
      Läti+N+Prop+Pl+Ela: Lätidest
      Läti+N+Prop+Pl+Ela+Foc/gi: Lätidestki
      Läti+N+Prop+Pl+Ine: Lätides
      Läti+N+Prop+Pl+Ine+Foc/gi: Lätideski
      Läti+N+Prop+Pl+Gen: Lätide
      Läti+N+Prop+Pl+Gen+Foc/gi: Lätidegi
      Läti+N+Prop+Sg+Ill: Lätti
      Läti+N+Prop+Sg+Ill+Foc/gi: Lättigi
      Rannu+N+Prop+Sg+Ill: Randu
      Rannu+N+Prop+Sg+Ill+Foc/gi: Randugi
      Rannu+N+Prop+Sg+Nom: Rannu
      Rannu+N+Prop+Sg+Nom+Foc/gi: Rannugi
      Rannu+N+Prop+Sg+Ill+Usage/Rare: Rannusse
      Rannu+N+Prop+Sg+Ill+Foc/gi+Usage/Rare: Rannussegi
      Rannu+N+Prop+Sg+Com: Rannuga
      Rannu+N+Prop+Sg+Com+Foc/gi: Rannugagi
      Rannu+N+Prop+Sg+Abe: Rannuta
      Rannu+N+Prop+Sg+Abe+Foc/gi: Rannutagi
      Rannu+N+Prop+Sg+Ess: Rannuna
      Rannu+N+Prop+Sg+Ess+Foc/gi: Rannunagi
      Rannu+N+Prop+Sg+Trm: Rannuni
      Rannu+N+Prop+Sg+Trm+Foc/gi: Rannunigi
      Rannu+N+Prop+Sg+Tra: Rannuks
      Rannu+N+Prop+Sg+Tra+Foc/gi: Rannukski
      Rannu+N+Prop+Sg+Abl: Rannult
      Rannu+N+Prop+Sg+Abl+Foc/gi: Rannultki
      Rannu+N+Prop+Sg+Ade: Rannul
      Rannu+N+Prop+Sg+Ade+Foc/gi: Rannulgi
      Rannu+N+Prop+Sg+All: Rannule
      Rannu+N+Prop+Sg+All+Foc/gi: Rannulegi
      Rannu+N+Prop+Sg+Ela: Rannust
      Rannu+N+Prop+Sg+Ela+Foc/gi: Rannustki
      Rannu+N+Prop+Sg+Ine: Rannus
      Rannu+N+Prop+Sg+Ine+Foc/gi: Rannuski
      Rannu+N+Prop+Sg+Gen: Rannu
      Rannu+N+Prop+Sg+Gen+Foc/gi: Rannugi
      Rannu+N+Prop+Sg+Par: Rannut
      Rannu+N+Prop+Sg+Par+Foc/gi: Rannutki
      Rannu+N+Prop+Pl+Nom: Rannud
      Rannu+N+Prop+Pl+Nom+Foc/gi: Rannudki
      Rannu+N+Prop+Pl+Par: Rannusid
      Rannu+N+Prop+Pl+Ill: Rannudesse
      Rannu+N+Prop+Pl+Ill+Foc/gi: Rannudessegi
      Rannu+N+Prop+Pl+Com: Rannudega
      Rannu+N+Prop+Pl+Com+Foc/gi: Rannudegagi
      Rannu+N+Prop+Pl+Abe: Rannudeta
      Rannu+N+Prop+Pl+Abe+Foc/gi: Rannudetagi
      Rannu+N+Prop+Pl+Ess: Rannudena
      Rannu+N+Prop+Pl+Ess+Foc/gi: Rannudenagi
      Rannu+N+Prop+Pl+Trm: Rannudeni
      Rannu+N+Prop+Pl+Trm+Foc/gi: Rannudenigi
      Rannu+N+Prop+Pl+Tra: Rannudeks
      Rannu+N+Prop+Pl+Tra+Foc/gi: Rannudekski
      Rannu+N+Prop+Pl+Abl: Rannudelt
      Rannu+N+Prop+Pl+Abl+Foc/gi: Rannudeltki
      Rannu+N+Prop+Pl+Ade: Rannudel
      Rannu+N+Prop+Pl+Ade+Foc/gi: Rannudelgi
      Rannu+N+Prop+Pl+All: Rannudele
      Rannu+N+Prop+Pl+All+Foc/gi: Rannudelegi
      Rannu+N+Prop+Pl+Ela: Rannudest
      Rannu+N+Prop+Pl+Ela+Foc/gi: Rannudestki
      Rannu+N+Prop+Pl+Ine: Rannudes
      Rannu+N+Prop+Pl+Ine+Foc/gi: Rannudeski
      Rannu+N+Prop+Pl+Gen: Rannude
      Rannu+N+Prop+Pl+Gen+Foc/gi: Rannudegi
      Riia+N+Prop+Sg+Nom: Riia
      Riia+N+Prop+Sg+Nom+Foc/gi: Riiagi
      Riia+N+Prop+Sg+Ill+Usage/Rare: Riiasse
      Riia+N+Prop+Sg+Ill+Foc/gi+Usage/Rare: Riiassegi
      Riia+N+Prop+Sg+Com: Riiaga
      Riia+N+Prop+Sg+Com+Foc/gi: Riiagagi
      Riia+N+Prop+Sg+Abe: Riiata
      Riia+N+Prop+Sg+Abe+Foc/gi: Riiatagi
      Riia+N+Prop+Sg+Ess: Riiana
      Riia+N+Prop+Sg+Ess+Foc/gi: Riianagi
      Riia+N+Prop+Sg+Trm: Riiani
      Riia+N+Prop+Sg+Trm+Foc/gi: Riianigi
      Riia+N+Prop+Sg+Tra: Riiaks
      Riia+N+Prop+Sg+Tra+Foc/gi: Riiakski
      Riia+N+Prop+Sg+Abl: Riialt
      Riia+N+Prop+Sg+Abl+Foc/gi: Riialtki
      Riia+N+Prop+Sg+Ade: Riial
      Riia+N+Prop+Sg+Ade+Foc/gi: Riialgi
      Riia+N+Prop+Sg+All: Riiale
      Riia+N+Prop+Sg+All+Foc/gi: Riialegi
      Riia+N+Prop+Sg+Ela: Riiast
      Riia+N+Prop+Sg+Ela+Foc/gi: Riiastki
      Riia+N+Prop+Sg+Ine: Riias
      Riia+N+Prop+Sg+Ine+Foc/gi: Riiaski
      Riia+N+Prop+Sg+Gen: Riia
      Riia+N+Prop+Sg+Gen+Foc/gi: Riiagi
      Riia+N+Prop+Sg+Par: Riiat
      Riia+N+Prop+Sg+Par+Foc/gi: Riiatki
      Riia+N+Prop+Pl+Nom: Riiad
      Riia+N+Prop+Pl+Nom+Foc/gi: Riiadki
      Riia+N+Prop+Pl+Par: Riiasid
      Riia+N+Prop+Pl+Ill: Riiadesse
      Riia+N+Prop+Pl+Ill+Foc/gi: Riiadessegi
      Riia+N+Prop+Pl+Com: Riiadega
      Riia+N+Prop+Pl+Com+Foc/gi: Riiadegagi
      Riia+N+Prop+Pl+Abe: Riiadeta
      Riia+N+Prop+Pl+Abe+Foc/gi: Riiadetagi
      Riia+N+Prop+Pl+Ess: Riiadena
      Riia+N+Prop+Pl+Ess+Foc/gi: Riiadenagi
      Riia+N+Prop+Pl+Trm: Riiadeni
      Riia+N+Prop+Pl+Trm+Foc/gi: Riiadenigi
      Riia+N+Prop+Pl+Tra: Riiadeks
      Riia+N+Prop+Pl+Tra+Foc/gi: Riiadekski
      Riia+N+Prop+Pl+Abl: Riiadelt
      Riia+N+Prop+Pl+Abl+Foc/gi: Riiadeltki
      Riia+N+Prop+Pl+Ade: Riiadel
      Riia+N+Prop+Pl+Ade+Foc/gi: Riiadelgi
      Riia+N+Prop+Pl+All: Riiadele
      Riia+N+Prop+Pl+All+Foc/gi: Riiadelegi
      Riia+N+Prop+Pl+Ela: Riiadest
      Riia+N+Prop+Pl+Ela+Foc/gi: Riiadestki
      Riia+N+Prop+Pl+Ine: Riiades
      Riia+N+Prop+Pl+Ine+Foc/gi: Riiadeski
      Riia+N+Prop+Pl+Gen: Riiade
      Riia+N+Prop+Pl+Gen+Foc/gi: Riiadegi
      Riia+N+Prop+Sg+Ill: Riiga
      Riia+N+Prop+Sg+Ill+Foc/gi: Riigagi
      Schedule+N+Prop+Sg+Nom: Schedule
      Schedule+N+Prop+Sg+Nom+Foc/gi: Schedulegi
      Schedule+N+Prop+Pl+Par: Schedule'eid
      Schedule+N+Prop+Pl+Par+Foc/gi: Schedule'eidki
      Schedule+N+Prop+Pl+Ill+Usage/Rare: Schedule'eisse
      Schedule+N+Prop+Pl+Ill+Foc/gi+Usage/Rare: Schedule'eissegi
      Schedule+N+Prop+Pl+Tra+Usage/Rare: Schedule'eiks
      Schedule+N+Prop+Pl+Tra+Foc/gi+Usage/Rare: Schedule'eikski
      Schedule+N+Prop+Pl+Abl+Usage/Rare: Schedule'eilt
      Schedule+N+Prop+Pl+Abl+Foc/gi+Usage/Rare: Schedule'eiltki
      Schedule+N+Prop+Pl+Ade+Usage/Rare: Schedule'eil
      Schedule+N+Prop+Pl+Ade+Foc/gi+Usage/Rare: Schedule'eilgi
      Schedule+N+Prop+Pl+All+Usage/Rare: Schedule'eile
      Schedule+N+Prop+Pl+All+Foc/gi+Usage/Rare: Schedule'eilegi
      Schedule+N+Prop+Pl+Ela+Usage/Rare: Schedule'eist
      Schedule+N+Prop+Pl+Ela+Foc/gi+Usage/Rare: Schedule'eistki
      Schedule+N+Prop+Pl+Ine+Usage/Rare: Schedule'eis
      Schedule+N+Prop+Pl+Ine+Foc/gi+Usage/Rare: Schedule'eiski
      Schedule+N+Prop+Sg+Ill: Schedule'isse
      Schedule+N+Prop+Sg+Ill+Foc/gi: Schedule'issegi
      Schedule+N+Prop+Sg+Com: Schedule'iga
      Schedule+N+Prop+Sg+Com+Foc/gi: Schedule'igagi
      Schedule+N+Prop+Sg+Abe: Schedule'ita
      Schedule+N+Prop+Sg+Abe+Foc/gi: Schedule'itagi
      Schedule+N+Prop+Sg+Ess: Schedule'ina
      Schedule+N+Prop+Sg+Ess+Foc/gi: Schedule'inagi
      Schedule+N+Prop+Sg+Trm: Schedule'ini
      Schedule+N+Prop+Sg+Trm+Foc/gi: Schedule'inigi
      Schedule+N+Prop+Sg+Tra: Schedule'iks
      Schedule+N+Prop+Sg+Tra+Foc/gi: Schedule'ikski
      Schedule+N+Prop+Sg+Abl: Schedule'ilt
      Schedule+N+Prop+Sg+Abl+Foc/gi: Schedule'iltki
      Schedule+N+Prop+Sg+Ade: Schedule'il
      Schedule+N+Prop+Sg+Ade+Foc/gi: Schedule'ilgi
      Schedule+N+Prop+Sg+All: Schedule'ile
      Schedule+N+Prop+Sg+All+Foc/gi: Schedule'ilegi
      Schedule+N+Prop+Sg+Ela: Schedule'ist
      Schedule+N+Prop+Sg+Ela+Foc/gi: Schedule'istki
      Schedule+N+Prop+Sg+Ine: Schedule'is
      Schedule+N+Prop+Sg+Ine+Foc/gi: Schedule'iski
      Schedule+N+Prop+Sg+Gen: Schedule'i
      Schedule+N+Prop+Sg+Gen+Foc/gi: Schedule'igi
      Schedule+N+Prop+Sg+Par: Schedule'it
      Schedule+N+Prop+Sg+Par+Foc/gi: Schedule'itki
      Schedule+N+Prop+Pl+Nom: Schedule'id
      Schedule+N+Prop+Pl+Nom+Foc/gi: Schedule'idki
      Schedule+N+Prop+Pl+Ill: Schedule'itesse
      Schedule+N+Prop+Pl+Ill+Foc/gi: Schedule'itessegi
      Schedule+N+Prop+Pl+Com: Schedule'itega
      Schedule+N+Prop+Pl+Com+Foc/gi: Schedule'itegagi
      Schedule+N+Prop+Pl+Abe: Schedule'iteta
      Schedule+N+Prop+Pl+Abe+Foc/gi: Schedule'itetagi
      Schedule+N+Prop+Pl+Ess: Schedule'itena
      Schedule+N+Prop+Pl+Ess+Foc/gi: Schedule'itenagi
      Schedule+N+Prop+Pl+Trm: Schedule'iteni
      Schedule+N+Prop+Pl+Trm+Foc/gi: Schedule'itenigi
      Schedule+N+Prop+Pl+Tra: Schedule'iteks
      Schedule+N+Prop+Pl+Tra+Foc/gi: Schedule'itekski
      Schedule+N+Prop+Pl+Abl: Schedule'itelt
      Schedule+N+Prop+Pl+Abl+Foc/gi: Schedule'iteltki
      Schedule+N+Prop+Pl+Ade: Schedule'itel
      Schedule+N+Prop+Pl+Ade+Foc/gi: Schedule'itelgi
      Schedule+N+Prop+Pl+All: Schedule'itele
      Schedule+N+Prop+Pl+All+Foc/gi: Schedule'itelegi
      Schedule+N+Prop+Pl+Ela: Schedule'itest
      Schedule+N+Prop+Pl+Ela+Foc/gi: Schedule'itestki
      Schedule+N+Prop+Pl+Ine: Schedule'ites
      Schedule+N+Prop+Pl+Ine+Foc/gi: Schedule'iteski
      Schedule+N+Prop+Pl+Gen: Schedule'ite
      Schedule+N+Prop+Pl+Gen+Foc/gi: Schedule'itegi
      Taani+N+Prop+Sg+Nom: Taani
      Taani+N+Prop+Sg+Nom+Foc/gi: Taanigi
      Taani+N+Prop+Sg+Ill: Taani
      Taani+N+Prop+Sg+Ill+Foc/gi: Taanigi
      Taani+N+Prop+Sg+Ill+Usage/Rare: Taanisse
      Taani+N+Prop+Sg+Ill+Foc/gi+Usage/Rare: Taanissegi
      Taani+N+Prop+Sg+Com: Taaniga
      Taani+N+Prop+Sg+Com+Foc/gi: Taanigagi
      Taani+N+Prop+Sg+Abe: Taanita
      Taani+N+Prop+Sg+Abe+Foc/gi: Taanitagi
      Taani+N+Prop+Sg+Ess: Taanina
      Taani+N+Prop+Sg+Ess+Foc/gi: Taaninagi
      Taani+N+Prop+Sg+Trm: Taanini
      Taani+N+Prop+Sg+Trm+Foc/gi: Taaninigi
      Taani+N+Prop+Sg+Tra: Taaniks
      Taani+N+Prop+Sg+Tra+Foc/gi: Taanikski
      Taani+N+Prop+Sg+Abl: Taanilt
      Taani+N+Prop+Sg+Abl+Foc/gi: Taaniltki
      Taani+N+Prop+Sg+Ade: Taanil
      Taani+N+Prop+Sg+Ade+Foc/gi: Taanilgi
      Taani+N+Prop+Sg+All: Taanile
      Taani+N+Prop+Sg+All+Foc/gi: Taanilegi
      Taani+N+Prop+Sg+Ela: Taanist
      Taani+N+Prop+Sg+Ela+Foc/gi: Taanistki
      Taani+N+Prop+Sg+Ine: Taanis
      Taani+N+Prop+Sg+Ine+Foc/gi: Taaniski
      Taani+N+Prop+Sg+Gen: Taani
      Taani+N+Prop+Sg+Gen+Foc/gi: Taanigi
      Taani+N+Prop+Sg+Par: Taanit
      Taani+N+Prop+Sg+Par+Foc/gi: Taanitki
      Taani+N+Prop+Pl+Nom: Taanid
      Taani+N+Prop+Pl+Nom+Foc/gi: Taanidki
      Taani+N+Prop+Pl+Par: Taanisid
      Taani+N+Prop+Pl+Ill: Taanidesse
      Taani+N+Prop+Pl+Ill+Foc/gi: Taanidessegi
      Taani+N+Prop+Pl+Com: Taanidega
      Taani+N+Prop+Pl+Com+Foc/gi: Taanidegagi
      Taani+N+Prop+Pl+Abe: Taanideta
      Taani+N+Prop+Pl+Abe+Foc/gi: Taanidetagi
      Taani+N+Prop+Pl+Ess: Taanidena
      Taani+N+Prop+Pl+Ess+Foc/gi: Taanidenagi
      Taani+N+Prop+Pl+Trm: Taanideni
      Taani+N+Prop+Pl+Trm+Foc/gi: Taanidenigi
      Taani+N+Prop+Pl+Tra: Taanideks
      Taani+N+Prop+Pl+Tra+Foc/gi: Taanidekski
      Taani+N+Prop+Pl+Abl: Taanidelt
      Taani+N+Prop+Pl+Abl+Foc/gi: Taanideltki
      Taani+N+Prop+Pl+Ade: Taanidel
      Taani+N+Prop+Pl+Ade+Foc/gi: Taanidelgi
      Taani+N+Prop+Pl+All: Taanidele
      Taani+N+Prop+Pl+All+Foc/gi: Taanidelegi
      Taani+N+Prop+Pl+Ela: Taanidest
      Taani+N+Prop+Pl+Ela+Foc/gi: Taanidestki
      Taani+N+Prop+Pl+Ine: Taanides
      Taani+N+Prop+Pl+Ine+Foc/gi: Taanideski
      Taani+N+Prop+Pl+Gen: Taanide
      Taani+N+Prop+Pl+Gen+Foc/gi: Taanidegi
      Fiat+N+Prop+Sg+Nom: Fiat
      Fiat+N+Prop+Sg+Nom+Foc/gi: Fiatki
      Fiat+N+Prop+Pl+Par: Fiate
      Fiat+N+Prop+Pl+Par+Foc/gi: Fiategi
      Fiat+N+Prop+Sg+Par: Fiati
      Fiat+N+Prop+Sg+Par+Foc/gi: Fiatigi
      Fiat+N+Prop+Sg+Ill: Fiati
      Fiat+N+Prop+Sg+Ill+Foc/gi: Fiatigi
      Fiat+N+Prop+Sg+Ill+Usage/Hyp: Fiatisse
      Fiat+N+Prop+Sg+Ill+Foc/gi+Usage/Hyp: Fiatissegi
      Fiat+N+Prop+Sg+Com: Fiatiga
      Fiat+N+Prop+Sg+Com+Foc/gi: Fiatigagi
      Fiat+N+Prop+Sg+Abe: Fiatita
      Fiat+N+Prop+Sg+Abe+Foc/gi: Fiatitagi
      Fiat+N+Prop+Sg+Ess: Fiatina
      Fiat+N+Prop+Sg+Ess+Foc/gi: Fiatinagi
      Fiat+N+Prop+Sg+Trm: Fiatini
      Fiat+N+Prop+Sg+Trm+Foc/gi: Fiatinigi
      Fiat+N+Prop+Sg+Tra: Fiatiks
      Fiat+N+Prop+Sg+Tra+Foc/gi: Fiatikski
      Fiat+N+Prop+Sg+Abl: Fiatilt
      Fiat+N+Prop+Sg+Abl+Foc/gi: Fiatiltki
      Fiat+N+Prop+Sg+Ade: Fiatil
      Fiat+N+Prop+Sg+Ade+Foc/gi: Fiatilgi
      Fiat+N+Prop+Sg+All: Fiatile
      Fiat+N+Prop+Sg+All+Foc/gi: Fiatilegi
      Fiat+N+Prop+Sg+Ela: Fiatist
      Fiat+N+Prop+Sg+Ela+Foc/gi: Fiatistki
      Fiat+N+Prop+Sg+Ine: Fiatis
      Fiat+N+Prop+Sg+Ine+Foc/gi: Fiatiski
      Fiat+N+Prop+Sg+Gen: Fiati
      Fiat+N+Prop+Sg+Gen+Foc/gi: Fiatigi
      Fiat+N+Prop+Pl+Nom: Fiatid
      Fiat+N+Prop+Pl+Nom+Foc/gi: Fiatidki
      Fiat+N+Prop+Pl+Par+Foc/gi+Usage/Rare: Fiatisidki
      Fiat+N+Prop+Pl+Par+Usage/Rare: Fiatisid
      Fiat+N+Prop+Pl+Ill: Fiatidesse
      Fiat+N+Prop+Pl+Ill+Foc/gi: Fiatidessegi
      Fiat+N+Prop+Pl+Com: Fiatidega
      Fiat+N+Prop+Pl+Com+Foc/gi: Fiatidegagi
      Fiat+N+Prop+Pl+Abe: Fiatideta
      Fiat+N+Prop+Pl+Abe+Foc/gi: Fiatidetagi
      Fiat+N+Prop+Pl+Ess: Fiatidena
      Fiat+N+Prop+Pl+Ess+Foc/gi: Fiatidenagi
      Fiat+N+Prop+Pl+Trm: Fiatideni
      Fiat+N+Prop+Pl+Trm+Foc/gi: Fiatidenigi
      Fiat+N+Prop+Pl+Tra: Fiatideks
      Fiat+N+Prop+Pl+Tra+Foc/gi: Fiatidekski
      Fiat+N+Prop+Pl+Abl: Fiatidelt
      Fiat+N+Prop+Pl+Abl+Foc/gi: Fiatideltki
      Fiat+N+Prop+Pl+Ade: Fiatidel
      Fiat+N+Prop+Pl+Ade+Foc/gi: Fiatidelgi
      Fiat+N+Prop+Pl+All: Fiatidele
      Fiat+N+Prop+Pl+All+Foc/gi: Fiatidelegi
      Fiat+N+Prop+Pl+Ela: Fiatidest
      Fiat+N+Prop+Pl+Ela+Foc/gi: Fiatidestki
      Fiat+N+Prop+Pl+Ine: Fiatides
      Fiat+N+Prop+Pl+Ine+Foc/gi: Fiatideski
      Fiat+N+Prop+Pl+Gen: Fiatide
      Fiat+N+Prop+Pl+Gen+Foc/gi: Fiatidegi
